臺灣高雄地方法院刑事判決　　　　　　　　　　　　九十三年度簡上字第八八四號
　　上　訴　人　甲○○　男　三.
　　即　被　告
右上訴人因傷害件，不服本院高雄簡易庭中華民國九十三年十一月二十六日九十三年
度簡字第五四三四號簡易處刑判決（聲請簡易判決處刑案號：九十二年度偵字第一七
０四九號），提起上訴，本院判決如左：
    主  文
上訴駁回。
甲○○緩刑貳年。
    事實及理由
一、本案經本院審理結果，認第一審判決認事用法及量刑均無不當，應予維持，並引
    用第一審判決書記載之事實及理由。（如附件）
二、被告甲○○上訴意旨雖略以：本案案發後，告訴人仍能如常上班，原審未調查告
    訴人是否確因其犯行，而受有如診斷書所載傷勢，亦未考量告訴人與伊平日上班
    相處情形，遽為拘役二十五日之判決，原判決實有不當等語。經查，民國九十三
    年四月十日凌晨一時許，被告因細故與告訴人發生口角，進而出手毆打告訴人，
    致告訴人受有如診斷書（詳警卷第四頁）所載傷害等情，業據告訴人於警詢、偵
    查、本院審理中指訴明確，被告於偵查及本院審理中亦不否認動手毆打告訴人，
    此外復有案發時錄影翻拍照片四紙（九十三年度偵字第一七０四九號卷第十六頁
    ）與診斷證明書一紙在卷可資為證。而告訴人受傷後雖未立即至醫院驗傷，然本
    件案發時間為凌晨一時許，告訴人所傷勢非有立即生命危險，其於當日白天始行
    驗傷，顯與常情無違，且據驗傷診斷書論斷欄所載，醫師推定告訴人受傷時間為
    九十三年四月十日凌晨一時，亦與本件案發時間互相吻合，告訴人係因被告犯行
    受有如診斷書所載傷勢，至為灼然。另被告與告訴人平日相處情形，與本案傷害
    犯行是否該當，並無關係，僅為被告科刑範圍參考因素之一，原審業就被告與告
    訴人為同事關係予以審酌而為判決，參諸最高法院七十二年度台上字第六六九六
    號、八十五年度台上字第二四四六號判例、裁判意旨，難謂原審裁量有何不當之
    處。綜上所述，被告執前詞置辯，自不足取。是原審酌被告與告訴人係同事關係
    、犯後態度等各情，依刑法第二百七十七條第一項、第四十一條第一項前段，罰
    金罰鍰提高標準條例第一條前段、第二條，逕以簡易判決量處被告拘役二十五日
    ，併諭知如易科罰金，以三百元折算一日，其認事用法均無違誤，量刑亦稱妥適
    。上訴人之上訴並無理由，應予駁回。
三、末查，被告前未曾受有期徒刑以上刑之宣告，此有臺灣高等法院被告全國前案紀
    錄表一份在卷足按，其因一時疏忽，偶罹刑章，犯後坦承犯行深表悔悟，且業已
    與告訴人當庭達成和解，並交付賠償金新台幣三萬元予告訴人收受，告訴人則表
    明不再追究，有本院九十四年一月二十六日審判筆錄一份在卷可稽，本院因認被
    告經此教訓，應知警惕，而無再犯之虞，所受之宣告刑，以暫不執行為當，爰併
    予宣告緩刑二年，以啟自新。
據上論斷，應依刑事訴訟法第四百五十五條之一第一項、第三項、第三百六十八條、
第三百七十三條，刑法第七十四條第一款，判決如主文。
本案經檢察官乙○○到庭執行職務
中　　　華　　　民　　　國　　九十四　　年　　　一　　　月　　三十一　　日
                              臺灣高雄地方法院刑事第十五庭
                                      審判長法  官  莊松泉
                                            法  官  林永村
                                            法  官  林揚奇
右正本證明與原本無異。
不得上訴。
                                            書記官  于耀文
中　　　華　　　民　　　國　　九十四　　年　　　一　　　月　　三十一　　日
附錄法條：
中華民國刑法第二百七十七條
(普通傷害罪)
傷害人之身體或健康者，處三年以下有期徒刑、拘役或一千元以下罰金。
犯前項之罪因而致人於死者，處無期徒刑或七年以上有期徒刑；致重傷者
，處三年以上十年以下有期徒刑。
